臺灣臺北地方法院刑事判決　　　　　　　100年度交訴字第3號
公　訴　人　臺灣臺北地方法院檢察署檢察官
被　　　告　郭益臣
上列被告因公共危險等案件，經檢察官提起公訴（99年度偵字第
25310號），本院判決如下：
    主      文
郭益臣駕駛動力交通工具肇事，致人受傷而逃逸，累犯，處有期
徒刑捌月。
其餘被訴部分公訴不受理。
    事實及理由
甲、有罪部分即肇事逃逸部分
壹、犯罪事實
一、郭益臣前因(一)偽造文書等案件，經本院於民國93年4 月2 日
    以92年度訴緝字第219 號分別判處有徒刑3 月、2 年4 月，
    定應執行刑有期徒刑2 年6 月確定；(二)誣告案件，於90年10
    月31日經臺灣板橋地方法院以90年度訴字第1182號判處有期
    徒刑8 月，迭經臺灣高等法院以90年度上訴字第3985號及最
    高法院以91年度臺上字第6553號駁回上訴確定；(三)施用毒品
    案件，於91年5 月30日經本院以91年度訴字第250 號分別判
    處有期徒刑8 月、4 月，定應執行刑有期徒刑10月，經臺灣
    高等法院以91年度上字第1730號駁回上訴確定；(四)過失傷害
    案件，於94年2 月4 日經臺灣士林地方法院以93年度交易字
    第245 號判處有期徒刑3 月確定，上開(一)及(四)所示案件，經
    臺灣士林地方法院以94年度聲字第855 號裁定定其應執行刑
    有期徒刑2 年8 月確定，與上開(二)及(三)所示案件接續執行，
    於95年10月5 日縮短刑期假釋出監，假釋期間並付保護管束
    ，於96年7 月16日保護管束期滿未經撤銷，以已執行完畢論
    。
二、郭益臣係永航專業貨運有限公司司機，平日以駕駛營業小貨
    車送貨為業，為從事駕駛業務之人，於99年9 月9 日晚間7
    時許，駕駛車牌號碼032-AW號營業小貨車（下稱本案小貨車
    ），先行將本案小貨車車頭逆向駛入臺北市○○區○○路78
    巷之單行道巷口內，復將本案小貨車暫停於該巷巷口處，待
    上貨完畢，郭益臣將本案小貨車倒車回松江路北往南車道上
    時，本應注意汽車倒車時，應顯示倒車燈光或手勢後，謹慎
    緩慢後倒，並應注意其他車輛及行人，而依當時天候陰、夜
    間有照明、視距良好、柏油路面乾燥無缺陷、沒有障礙物等
    情狀，並無不能注意之情事，郭益臣竟疏未注意及此，冒然
    自上開巷口倒車而出，適有朱彩瑩騎乘車牌號碼ARQ-012 號
    普通重型機車（下稱本案機車），沿臺北市○○區○○路由
    北往南方向行經前揭巷口處時，朱彩瑩見狀已閃避不及，兩
    車發生擦撞，致朱彩瑩人車倒地因而受有硬腦膜下出血、臉
    部擦傷、右手肘擦傷、左手擦傷及左下肢挫傷等傷害（郭益
    臣所涉業務過失傷害罪部分因朱彩瑩撤回告訴，本院另為公
    訴不受理之判決，詳後述）。詎郭益臣於肇事後下車查看，
    明知朱彩瑩已受傷倒地不起，卻僅撥打119 後，不待警方或
    救護車到場處理，亦未協助處理事故及給予傷者必要之救護
    ，逕自駕駛本案小貨車逃離現場。嗣經警到場處理後，按現
    場目擊證人陳志亮當場持行動電話拍得本案小貨車之照片，
    循線查悉上情。
三、案經朱彩瑩訴由臺北市政府警察局中山分局報請臺灣臺北地
    方法院檢察署檢察官偵查起訴。
貳、認定犯罪事實所憑之證據及理由
一、程序部分
(一)、被告以外之人於偵查中向檢察官所為陳述，除顯有不可信之
    情況者外，得為證據，刑事訴訟法第159 條之1 第2 項定有
    明文。偵查中被告以外之人（包括證人、鑑定人、告訴人、
    被害人及共同被告等）於偵查中之證詞，性質上均屬傳聞證
    據。惟現階段刑事訴訟法規定檢察官代表國家偵查犯罪、實
    施公訴，依法其有訊問被告、證人及鑑定人之權，證人、鑑
    定人且須具結，而實務運作時，檢察官偵查中向被告以外之
    人所取得之陳述，原則上均能遵守法律規定，不致違法取供
    ，其可信度極高，職是，被告以外之人前於偵查中已具結而
    為證述，除反對該項供述得具有證據能力之一方，已釋明「
    顯有不可信之情況」之理由外，不宜以該證人未能於審判中
    接受他造之反對詰問為由，即遽指該證人於偵查中之陳述不
    具證據能力。查告訴人朱彩瑩、證人陳志亮及邱樹炎均以證
    人身分於檢察官偵查時具結所為之證述，有各該結文在卷可
    考（參偵卷第65頁、第78頁及第99頁），並無違法取供之情
    形，且客觀上並無顯不可信之情況，是上述證人於偵查中之
    證言具有證據能力。
(二)、馬偕紀念醫院臺北院區99年9 月9 日乙種診斷證明書，為醫
    院醫師本於專業知識於業務上作成之紀錄文書、證明文書，
    具有相當之中立性，屬法定之傳聞例外情形，且核無不可信
    之情況，依刑事訴訟法第159 條之4 第2 款規定，有證據能
    力。
(三)、按被告以外之人於審判外之言詞或書面陳述，除法律有規定
    者外，不得作為證據，刑事訴訟法第159 條第1 項固有明文
    ；惟被告以外之人於審判外之陳述，雖不符刑事訴訟法第15
    9 條之1 至第159 條之4 之規定，而經當事人於審判程序同
    意作為證據，法院審酌該言詞陳述或書面陳述作成時之情況
    ，認為適當者，亦得為證據。當事人、代理人或辯護人於法
    院調查證據時，知有第159 條第1 項不得為證據之情形，而
    未於言詞辯論終結前聲明異議者，視為有前項之同意，同法
    第159 條之5 亦有明文。本判決下列所引除上開(一)及(二)所列
    之其他供述證據，公訴人及被告郭益臣均未爭執其證據能力
    ，且於言詞辯論終結前亦未聲明異議，本院審酌各該證據作
    成時之情況，並無不當之情形，認以之作為證據應屬適當，
    爰依刑事訴訟法第159 條之5 第2 項規定，自得作為證據。
(四)、其餘資以認定本案犯罪事實之證據（詳後述），亦查無違反
    法定程序取得之情形，依刑事訴訟法第158 條之4 反面規定
    ，應具證據能力。
二、實體部分：
(一)、被告固坦認於上開時地，駕駛本案小貨車，自臺北市○○區
    ○○路78巷倒車而出，並於倒車時聽到告訴人摔車的聲音等
    情，惟矢口否認有何肇事逃逸之犯行，辯稱其當時並未撞到
    告訴人所騎乘之本案機車，應為告訴人視線遭停放在巷口其
    他車輛遮蔽，致使告訴人因驚嚇而自行跌倒，況且本案機車
    車體並無任何跡象顯示曾受撞擊；當時有下車，並撥打119
    後，才離開現場云云。
(二)、經查：
１、被告係永航專業貨運有限公司司機，平日以駕駛營業小貨車
    送貨為業，為從事駕駛業務之人，於99年9 月9 日晚間7 時
    許，駕駛本案小貨車，先行將本案小貨車車頭逆向駛入臺北
    市○○區○○路78巷之單行道內，復將本案小貨車暫停於該
    巷巷口處，待上貨完畢，被告將本案小貨車倒車回至松江路
    北往南車道上等情，為被告於偵查中所坦認（參偵卷第69頁
    至第70頁），復經告訴人於本院審理時證述：被告是單行道
    進去，然後被告逆向倒車等語在卷可證（參本院卷二第65頁
    ）。又被告自上開巷口倒車而出，適有告訴人騎乘本案機車
    ，沿臺北市○○區○○路由北往南方向行經前揭巷口處時，
    告訴人見狀已閃避不及，兩車發生擦撞，致告訴人人車倒地
    因而受有硬腦膜下出血、臉部擦傷、右手肘擦傷、左手擦傷
    及左下肢挫傷等傷害等情，為告訴人於本院審理時證稱：當
    時由北往南沿臺北市○○區○○路行駛至該路段78巷口時，
    被告在倒車，我來不及閃避，我就被撞到了；我當時是有意
    識到我被撞到，是機車前面右邊，從車籃到車把手，所以車
    子就往左邊，然後我整個人就跌倒了，當時我顱內有出血，
    腳到現在受傷也還沒有好等語（參本院卷二第65頁至第66頁
    ），並經證人陳志亮於本院審理時證述：車禍發生之前，我
    在告訴人後方，可能不到100 公尺處，大約10臺停在路邊汽
    車的距離；我看到告訴人機車大約是機車龍頭靠右邊與本案
    小貨車偏左後面發生碰撞，之後告訴人的機車才倒下，並壓
    到告訴人等語（參本院卷二第49頁、第48頁反面、第51頁）
    ，且有馬偕紀念醫院臺北院區99年9 月9 日乙種診斷證明書
    、道路交通事故現場圖、道路交通事故調查報告表(一)及(二)、
    臺北市政府警察局中山分局交通分隊道路交通事故補充資料
    表、現場照片6 張及證人陳志亮手機翻拍照片2 張附卷可參
    （參偵卷第20頁、第23頁、第27頁至第28頁、第24頁、第32
    頁至第35頁），足堪信為真實。
２、「汽車倒車時，應依下列規定：二、應顯示倒車燈光或手勢
    後，謹慎緩慢後倒，並應注意其他車輛及行人。」，道路交
    通安全規則第110 條第2 款載有規定。被告平日以駕駛營業
    小貨車送貨為業，對於上開規則當有所了解，而本案案發時
    為下班尖峰期之晚間7 時許，案發地亦為車輛往來密集之市
    區○道，被告先行將本案小貨車車頭逆向駛入臺北市○○區
    ○○路78巷之單行道內，復將本案小貨車違規暫停於該巷巷
    口處，則被告將本案小貨車倒車回松江路北往南車道上時，
    本應更加注意當時前後左右有無往來車輛，禮讓行進中之車
    輛優先通行。又證人陳志亮於本院審理時證稱：本案車禍發
    生後，告訴人騎乘之機車未有嚴重損壞，機車橫躺於道路，
    兩個輪子朝向車行方向，告訴人是倒在車間數過來的第2車
    道；事發時告訴人機車的車速並不快，因為當時告訴人的機
    車是在我的正前方等語（參本院卷二第48頁反面至第49頁反
    面），參酌道路交通事故現場圖及現場照片所示（參偵卷第
    23頁、第33頁及第34頁），本案機車確實倒臥在第2 車道（
    不含公車專用道），而倒地後所遺留之刮地痕共兩條、總長
    約5 公尺，刮地痕距離路面邊緣有5.1 公尺，機車車體結構
    大致完整，無嚴重破損，可見兩車撞擊力道不大，本案機車
    車速有限，應非突然衝出現場，又當時天候陰、夜間有照明
    、視距良好、柏油路面乾燥無缺陷、沒有障礙物，亦為道路
    交通事故調查報告表(一)所載明（參偵卷第27頁），現場顯無
    不能注意之情事，致被告無法觀得本案機車由北往南自後方
    駛來，是被告於倒車之際，當可注意本案機車由北往南駛至
    現場，被告自應優先禮讓告訴人通過後，再行倒車，對照被
    告於本院審理自承其在倒車時聽到告訴人摔車之聲音等語（
    參本院卷二第25頁），另於偵查中供稱：我在倒車到巷口停
    的那臺車時，有看右邊後照鏡，有看告訴人的機車，我再看
    左邊後照鏡時，告訴人已經頭朝地跌倒等語（參偵卷第70
    頁），堪見被告倒車時已見告訴人自後方而來，卻未停車暫
    讓告訴人先過，仍持續倒車。從而，被告未為注意上情，由
    前揭巷口駕駛本案小貨車冒然倒車而出，造成兩車發生碰撞
    ，致告訴人受有上開傷害，則被告前開過失行為與告訴人受
    傷之結果間有相當因果關係，被告對於本案車禍之發生，自
    應負過失肇事之責，從而，本案車禍之發生，當為被告所肇
    致，應可認定。
３、被告於肇事後下車查看，見告訴人已受傷而倒地不起，卻僅
    撥打119 後，不待警方或救護車到場處理，亦未協助處理事
    故及給予傷者必要之救護，旋即逕自駕駛本案小貨車逃離現
    場，嗣經警到場處理後，按現場目擊證人陳志亮當場持行動
    電話拍得本案小貨車之照片，循線查悉等事實，為證人陳志
    亮於本院審理證稱：兩車發生碰撞後，被告有下來，好像有
    拿行動電話，後來我一直看告訴人都沒有動，才過去問被告
    有無叫救護車，被告說有，我又看了告訴人一眼，完全沒有
    意識反應；告訴人臉部完全沒有任何的動作、聲音，眼睛是
    閉著的，當時機車壓在告訴人身上，機車龍頭壓在告訴人部
    ，坐墊壓在告訴人身體下背部，告訴人左側臉頰貼在地上；
    因為告訴人沒有意識，所以我才想說趕快把手機拿出來，作
    一下紀錄，怕以後沒有人幫告訴人蒐證，拍了第4 張、第5
    張以後，被告就駕車離開，被告離開時，警車、救護車都還
    沒有到現場，告訴人也還趴在地上等語（參本院卷二第50頁
    至第51頁），另有陳志亮手機翻拍照片在卷可查（參偵卷第
    頁35頁），並經告訴人於本院審理時結證：倒地後，頭腦很
    暈，只是有意識到有人說車子要跑掉了，後來在馬偕醫院急
    診室才清醒；後來是警察告訴我說有路人幫我照相，照撞到
    我的車子等語（參本院卷二第66頁及該頁反面），且為證人
    邱樹炎於警詢時證稱：當時我停車在松江路78巷口之松江路
    上的停車格內，看到本案小貨車從該巷口倒出來，後來發現
    前面有一群人圍觀，我下車查看，才知道這兩部車發生車禍
    ，貨車駕駛人有下來查看，但是他說他沒有撞到人之後，在
    警察及救護車還沒到達前就自行駕車離去，當時重機車的駕
    駛被機車壓到身體，是我及其他路人幫忙把機車抬起來等語
    （參偵卷第92頁至第93頁），另為被告於本院審理時自承：
    我聽到她摔車的聲音，我馬上下車，並打電話給119 ，而且
    我在現場等了5 至10分鐘，當時因為有很多貨要送，且8 點
    以前要回到公司，所以我無法再等，才離開現場等語（參本
    院卷二第24頁反面、第79頁反面），並提出門號0000000000
    號行動電話雙向通聯紀錄在卷可憑（參本院卷二第27頁）。
    勾稽以上，可見被告於肇事後，雖有下車查看並撥打119 ，
    但被告既知肇致本案車禍發生，又告訴人已受傷而倒地不起
    ，被告卻不待警方或救護車到場處理，亦未協助處理事故及
    給予傷者必要之救護，逕自駕駛本案小貨車逃離現場，顯已
    該當肇事逃逸之犯行。
(三)、被告雖辯以前詞，然而：
１、被告駕駛本案小貨車自前開巷口倒車之際，與告訴人騎乘之
    本案機車發生碰撞，致告訴人倒地受傷不起等情，為告訴人
    於本院審理時結證：我知道有被撞到，我有意識到是被撞到
    ，如果只是閃車的話，我騎車30幾年，不會只因為閃車而跌
    倒；我肯定是被小貨車撞到而發生碰撞的，沒有去想有其他
    的車來撞到，如果只是被其他機車擦撞到的話，不會傷的這
    麼重等語在卷可考（參本院卷二第66頁至第67頁），對照證
    人陳志亮於偵查中證稱：當時我看到前方有一輛貨車從巷口
    亮倒車燈，倒車速度不算快，已經有倒車出來擋住平常機車
    會騎的外側車道，我聽到碰一聲，告訴人的機車倒地，有看
    到被告的貨車與告訴人的機車擦撞，貨車左後方碰到機車車
    頭，我確實有看到他們車子有接觸到等語（參偵卷第75頁至
    第76頁），則告訴人與證人陳志亮兩人所述一致，兩人證詞
    亦無誇飾、誣陷被告之情，均得以證明本案機車倒地之原因
    ，即係與本案小貨車發生碰撞。又細觀道路交通事故現場圖
    及現場照片所示（參偵內第23頁、第33頁及第34頁），本案
    機車倒臥在第2 車道（不含公車專用道），倒地後所遺留之
    刮地痕共兩條、總長約5 公尺，於刮地痕南端前方約2 公尺
    處，有告訴人倒地後遺留現場地面之血漬，參酌證人陳志亮
    於本院審理時證陳：看到本案機車壓在告訴人身上，本案機
    車已經跟路呈現垂直，兩個輪子都朝車子行進的後方，機車
    靠近前段跟中段的部位壓在告訴人身上等語（參本院卷二第
    48頁反面），證人陳志亮並當庭繪製現場圖乙紙以佐其說（
    參本院卷二第59頁），可見原本由北往南直行於松江路之本
    案機車，因遭受外力撞擊，始扭轉原先運動方向，改為兩個
    車輪朝車行方向、重壓在告訴人身上之方式，傾倒現場，輔
    以本案機車原向前運動之推力，而在車禍現場遺留上開刮地
    痕。果告訴人未受外力擦撞而自行傾倒，實難想像本案機車
    何以上開方式傾倒現場，另在車禍現場遺留前揭刮地痕，若
    未受外力猝然擦及，告訴人何以受有上開不輕之傷勢，另於
    道路上留有前述血漬。凡徵以上，足認告訴人騎乘之本案機
    車確因與被告駕駛之本案小貨車發生擦撞而倒地，告訴人並
    非因驚嚇或遭其他車輛撞擊肇致本案機車傾倒現場，被告辯
    稱其並未肇事，係告訴人因驚嚇而自行跌倒云云，並非可採
    。
２、被告辯稱本案機車車體並無任何跡象顯示曾受撞擊云云。然
    被告所駕駛之本案小貨車確與本案機車發生碰撞乙事，已經
    論述如前，況車禍雙方擦撞後殘留之痕跡，往往因為碰撞的
    力道、位置及現場跡證保留完善程度，而影響其採證之結果
    。案發時兩車車速均不快乙情，為證人陳志亮於本院審理證
    稱明確（參本院卷二第49頁反面），則擦撞力道應非劇烈，
    兩車碰撞後所留之痕跡，自難清晰可見。又兩車碰撞位置，
    分為本案機車右前側及本案小貨車左後方乙事，已經告訴人
    及證人陳志亮於本院審理時證述明確（參本院卷第65頁反面
    、第48頁反面），雙方碰撞位置面積不大，未採得明顯可辨
    之擦撞痕跡，尚合於常理。再者，案發後，被告駕車逃離現
    場，本案機車亦遭移動位置乙情，有道路交通事故現場圖可
    以為證（參本院卷二第23頁），則現場跡證已遭破壞，員警
    未能取得本案雙方碰撞痕跡，亦可想見。從而，被告辯稱本
    案機車車體無碰撞痕跡云云，尚不足為其有利之證明。
３、刑法第185 條之4 之肇事致人死傷而逃逸罪，係為「維護交
    通安全，加強救護，減少被害人之死傷，促使駕駛人於肇事
    後，能對被害人即時救護」而設，固不以行為人對於駕駛動
    力交通工具肇事致人死、傷之事實有過失責任為要件，惟為
    貫徹「促使駕駛人於肇事後，能對被害人即時救護」之意旨
    ，如已確知發生車禍，但於未確定被害人已獲得救護之前，
    即冒然離去，仍不能解免肇事逃逸之罪責，有最高法院99年
    度臺上字第4200號判決要旨可參。經查，被告於本院審理時
    自承其在車上聽到告訴人摔車時，其正在倒車等語（參本院
    卷第25頁），並於偵查中供認：我倒車時，就聽到有機車跌
    倒的聲音，我馬上停下來下車看，我在倒車到巷口停的那臺
    車時，有看右邊後照鏡，有告訴人的機車，她在往下看不知
    道在看什麼東西，我再看左邊後照鏡時，告訴人已經頭朝地
    跌倒，我有聽到機車磨地的聲音，我馬上下車，附近都沒有
    人敢靠過去等語（參偵卷第70頁），則本案機車倒地之時，
    被告確實駕駛本案小貨車倒車而出，並聽見本案機車倒地之
    聲響而下車查看，發覺告訴人倒地受傷，是被告對告訴人受
    傷之結果業已明知，被告對於本案車禍之發生，難諉為不知
    。又本案發生後，本案機車重壓在告訴人身上，告訴人暫時
    失去意識反應等情，為證人陳志亮於本院審理時一再證述（
    參本院卷二第48頁反面、第50頁至第51頁），是告訴人於車
    禍發生後，亟待救援，而事故發生時間為下班尖峰之晚間7
    時許，地點為臺北市○○○○○道路，來往車輛甚為頻繁，
    告訴人隨時可能再遭其他車輛撞擊受第二度傷害。被告既已
    下車親眼目睹此狀，復以行動電話撥打119 ，可見被告於肇
    事後，主觀上明知告訴人受傷之事實，並已了解告訴人亟待
    救助，竟罔顧告訴人有擴大傷害之危險，未上前對告訴人採
    取緊急救護或其他必要安全措施，且未待警察機關到場處理
    ，沒有留下任何聯繫資料，即逕自駕車離去，顯有肇事逃逸
    、規避責任之意，無從以被告曾於案發現場短暫停留或撥打
    119 之事實，即謂其主觀上無肇事逃逸之故意，被告所辯，
    純屬臨訟卸責之詞，自不可採。
(四)、綜上，本案事證明確，被告犯行堪以認定，應予依法論科。
    至於被告聲請鑑識本案機車有無擦撞痕及調取案發現場監視
    器畫面云云，然本案機車於案發後，已經告訴人送請修繕後
    仍無法使用而報廢乙情，為告訴人於本院審理時證述明確，
    又案發巷口之監視畫面，於員警受理本案時，已逾保留期間
    ，而同路之84巷口之錄影系統，於案發時尚未測通等事，有
    臺北市政府警察局中山分局100 年4 月28日北市警中分刑字
    第10031178900 號函及臺北市政府警察局中山分局交辦單在
    卷可憑（參本院卷二第40頁、偵卷第91頁），是被告之聲請
    ，均已不能調查，而無調查之必要，爰駁回被告上開證據調
    查之聲請，併予說明。
、論罪科刑之理由
一、核被告所為，係犯刑法第185 條之4 之駕駛動力交通工具肇
    事，致人受傷而逃逸罪。
二、被告有如犯罪事實欄一所載之前科，此有臺灣高等法院被告
    前案紀錄表在卷可按，被告於受有期徒刑之執行完畢後，5
    年以內故意再犯有期徒刑以上之罪，為累犯，應依刑法第47
    條第1 項規定加重其刑。
三、爰審酌被告有犯罪事實欄一所載之前科，素行不佳，又本案
    車禍發生之原因，為被告倒車不慎過失所致，已如前論，被
    告更應負起救護傷者之責，然被告肇事後，僅下車查看，於
    撥打119 後，竟圖脫免責任，隨即駕車逃離現場，置告訴人
    安危於不顧，於本院審理時，一再推卸責任，指責是告訴人
    駕車不慎、自己嚇到跌倒，或出言稱不知道證人陳志亮是否
    與告訴人有達成什麼協議（參本院卷二第25頁及第52頁），
    或具狀指責證人陳志亮已明顯涉偽證及誣告（參本院卷二第
    54頁），可見被告不知悔改，只知一昧指責他人，推諉過錯
    ，未能誠實檢視自己的犯行，面對自己應負之責任，堪認被
    告犯後態度明顯不佳，再者，本案車禍發生後，告訴人倒臥
    於道路，本案機車車體重壓在告訴人身上，被告下車查見此
    景，未加以救助，所思係一再推卸犯行，所為乃駕車逃逸，
    無異使告訴人所受傷害更加擴大，兼衡被告與告訴人達成民
    事損害賠償之和解，有本院調解紀錄表及100 年5 月2 日調
    解筆錄在卷可考，及其智識、工作、經濟及家庭狀況等一切
    情狀，量處如主文所示之刑。
乙、不受理部分即被訴業務過失傷害部分
壹、公訴意旨略以：被告係永航專業貨運有限公司司機，平日以
    駕駛營業小貨車為業，為從事駕駛業務之人，於99年9 月9
    日19時許，駕駛本案小貨車，自臺北市○○區○○路78巷（
    單行道），由西向東方向倒車至松江路上時，原應注意大型
    汽車倒車時，須派人在車後指引，謹慎緩慢後倒，並應注意
    其他車輛及行人，如無人在車後指引時，應先測明車後有足
    夠之空間，並促使行人及車輛避讓，並隨時採取必要之安全
    措施，而依當時之情狀，視距均良好，無障礙物，並無不能
    注意之情事，被告竟疏未注意及此，適有告訴人騎乘本案機
    車沿臺北市○○區○○路由北往南方向行經該處，因被告有
    前揭之疏失，冒然倒車，告訴人見狀閃避不及，遂遭被告以
    其所駕車輛之後方與告訴人所騎上開機車發生碰撞，致告訴
    人人車倒地因而受有硬腦膜下出血、臉部、右手肘、左手等
    處擦傷及左下肢挫傷之傷害等傷害，因認被告此部分涉犯刑
    法第284 條第2 項前段之業務過失傷害罪嫌。
貳、按告訴乃論之罪，告訴人於第一審辯論終結前得撤回其告訴
    ，又告訴經撤回者，應諭知不受理之判決，刑事訴訟法第23
    8 條第1 項、第303 條第3 款分別定有明文。
、查本案告訴人告訴被告業務過失傷害案件，公訴人認被告此
    部分係犯刑法第284 條第2 項前段之業務過失傷害罪，依同
    法第287 條前段之規定，須告訴乃論。茲據告訴人已撤回對
    被告此部分之告訴，有本院臺北簡易庭民事調解紀錄表及聲
    請撤回告訴狀各1 紙在卷可按（參本院卷二第74頁及第75頁
    ），依照首開說明，本案業務過失傷害部分逕於主文第2 項
    諭知不受理之判決。
丙、應適用之法律
    依刑事訴訟法第299 條第1 項前段、第303 條第3 款，刑法
    第185 條之4 、第47條第1 項，判決如主文。
本案經檢察官葉雅婷到庭執行職務
中    華    民    國   100    年    5     月    30    日
                  交通法庭  審判長法  官  黃紹紘
                                  法  官  詹慶堂
                                  法  官  藍家偉
以上正本證明與原本無異。
如不服本判決應於收受送達後10日內向本院提出上訴書狀，並應
敘述具體理由；其未敘述上訴理由者，應於上訴期間屆滿後20日
內向本院補提理由書（均須按他造當事人之人數附繕本）「切勿
逕送上級法院」。告訴人或被害人如對於本判決不服者，應具備
理由請求檢察官上訴，其上訴期間之計算係以檢察官收受判決正
本之日期為準。
                                  書記官  陳靜君
中    華    民    國   100    年    5     月    31    日
附錄本案論罪科刑所犯法條全文
刑法第185條之4
駕駛動力交通工具肇事，致人死傷而逃逸者，處六月以上五年以
下有期徒刑。